【裁判字號】    92,訴,653
【裁判日期】    920530
【裁判案由】    毒品危害防制條例
【裁判全文】
臺灣彰化地方法院刑事判決                          九十二年度訴字第六五三號
    公  訴  人  臺灣彰化地方法院檢察署檢察官
    被      告  甲○○
右列被告因違反毒品危害防制條例案件，經檢察官提起公訴（九十二年度毒偵字第八
二八號、九十二年度毒偵緝字第三五號、第三六號、第三七號），本院判決如左：
    主  文
甲○○連續施用第壹級毒品，處有期徒刑壹年，扣案之海洛因參包（合計淨重壹點壹
肆公克，另有包裝袋參個）、摻有海洛因之香煙壹支、摻有海洛因之煙蒂壹截、海洛
因殘渣袋參個、削尖鏟管壹支、注射針筒共拾參支均沒收銷燬之；又連續施用第貳級
毒品，處有期徒刑陸月，扣案之安非他命壹包（毛重零點肆伍公克，含包裝袋壹個）
沒收銷燬之；主刑部分，應執行有期徒刑壹年伍月。
    事  實
一、甲○○前因施用毒品案件，經臺灣嘉義地方法院裁定送觀察、勒戒後，認無繼續
    施用毒品傾向，由臺灣嘉義地方法院檢察署檢察官於民國九十年五月二十五日，
    以九十年度毒偵緝字第八六號、第八七號、九十年度毒偵字第五五六號為不起訴
    處分確定；詎其仍不知悔改，復基於施用毒品之概括犯意，自九十年五月四日出
    監後起至九十二年三月十六日二十一時止，連續在彰化縣埔心鄉○○里○○路○
    段一四八號其前住處及彰化縣大村鄉○○村○○路六十四之一號其友人住處等地
    ，以將摻入香煙及使用針筒注射等方式，施用第一級毒品海洛因多次，平均二天
    施用一次；其另自九十年八月初起至九十二年三月十六日二十一時許，在上開處
    所等地，以自製之吸食器（飲料罐黏附吸管製成，而該吸食器已為被告丟棄而滅
    失）加熱之方式施用第二級毒品安非他命多次，平均每二日施用一次。嗣先於民
    國九十年八月十三日，在彰化縣大村鄉○○村○○路六十九號旁為警查獲，並扣
    得安非他命一包（毛重○‧四五公克、含包裝袋一個）；另於九十年九月二十日
    十七時許，在彰化縣大村鄉○○村○○路一三三號前為警查獲，並扣得海洛因二
    包（合計淨重一‧○六公克、另包裝袋二個）及摻有海洛因之香煙一支等扣案物
    ；復於九十年十一月二十日十五時四十分許，在彰化縣大村鄉○○村○○路六十
四之一號前為警查獲，並扣得海洛因一包（淨重○‧○八公克、另包裝袋一個）
    、注射針筒二支等扣案物；後其因案被通緝，而於九十二年三月十八日，在彰化
    縣埔心鄉○○里○○路○段一四八號其前住處為警再次查獲，並扣得已使用過之
    注射針筒十一支、削尖鏟管一支、摻有海洛因之煙蒂一截、海洛因殘渣袋三個等
    物（此部分起訴書漏未記載，本次另扣得注射針筒二支，但甲○○否認為其所有
    ）；其上開四次為警查獲後，分別經警採其尿液送驗，結果分別確呈嗎啡及甲基
    安非他命陽性反應、或嗎啡陽性反應（彰化縣衛生局於九十年十一月三十日所出
    具之煙檢字第九○三三八四號煙毒尿液檢驗成績書，僅呈嗎啡陽性反應），經本
    院裁定送觀察、勒戒後，認為有繼續施用之傾向，始知上情。
二、案經彰化縣警察局員林分局、二林分局、田中分局分別報告及彰化縣警察局移送
    臺灣彰化地方法院檢察署檢察官依法偵查起訴。
    理  由
一、訊據被告甲○○對其右揭施用毒品之犯罪事實坦白承認，並有第二級毒品安非他
    命一包（毛重○‧四五公克）（於九十年八月十三日扣得）；第一級毒品海洛因
    二包（合計淨重一‧○六公克）、摻有海洛因之香煙一支（於九十年九月二十日
    扣得）；海洛因一包（淨重○‧○八公克）、注射針筒二支（於九十年十一月二
    十日扣得）；已使用過之注射針筒十一支、削尖鏟管一支、摻有海洛因之煙蒂一
    截、海洛因殘渣袋三個（於九十二年三月十八日扣得）等物扣案及彰化縣衛生局
    煙毒尿液驗成績書三紙、詮昕科技股份有限公司出具之濫用藥物尿液檢驗報告一
    紙附卷可相佐證，而該三包海洛因，經送法務部調查鑑驗後，確認係海洛因無誤
    ，此有法務部調查局出具之鑑定通知書二紙在卷可參。此外，復有刑案資料查註
    紀錄表、全國施用毒品案件紀錄表及臺灣彰化看守所九十二年四月四日彰所戒字
    第○九二○○○○六九五號函送之有無繼續施用毒品傾向證明書各一份附卷為憑
    ，被告犯行堪予認定，應依法予以論科。
二、核被告甲○○所為，係犯毒品危害防制條例第十條第一項、第二項之施用第一級
    、第二級毒品罪。其施用毒品前、後持有毒品及專供施用毒品器具之行為，已為
    其施用毒品犯行所吸收，不另論處。又其先後多次施用第一級毒品海洛因及第二
    級毒品安非他命之犯行，均時間緊接、所犯構成要件相同，顯皆係基於概括犯意
    為之，均應依連續犯之規定論以一罪，並各依法加重其刑。其所犯二罪間，犯意
    各別、行為互殊，應分別論罰。爰審酌被告犯罪之動機、目的、方法、手段、品
    行、所生危害，其前有犯罪記錄，品行不佳，復因施用毒品，經送戒毒處分及判
    處徒刑，仍未改惡習，及其犯後坦白承認態度良好等一切情狀，分別量處如主文
    所示之刑，並定其應執行之刑，以示懲儆。至扣案之海洛因三包、摻有海洛因之
    香煙一支、摻有海洛因之煙蒂一截及安非他命一包係毒品，且所扣之注射針筒二
    支、已使用過之注射針筒十一支、海洛因殘渣袋三包、削尖鏟管一支係被告所有
    專供其施用第一級毒品洛因所用，業據被告供明在卷，皆應依同條例第十八條第
    一項前段之規定宣告沒收並諭知銷燬。而其中已使用過之注射針筒十一支、摻有
    海洛因之煙蒂一截、海洛因空袋三個及削尖鏟管一支雖未在公訴人訴請沒收之範
    圍內，惟上開物品均係毒品或為被告所有且專供其施用毒品所用之物，本院自得
    依職權併予沒收；至被告施用第二級毒品安非他命所用之吸食器，業已為被告丟
    棄而滅失，已據被告供明在卷，自無從併予宣告沒收，而其第四次被查獲時，另
    扣得注射針筒二支，被告否認為其所有，且查該二支針筒之扣押目錄，確另有案
    外人邱銘寬簽名表示為其所有，是此二支針筒亦不併予宣告沒收，併予敘明。
三、據上論斷，應依刑事訴訟法第二百九十九條第一項前段，毒品危害防制條例第十
    條第一項、第二項、第十八條第一項前段，刑法第十一條前段、第五十六條、第
    五十一條第五款，判決如主文。
本案經檢察官徐則賢到庭執行職務。
中    華    民    國    九十二      年      五      月      三十        日
                                臺灣彰化地方法院刑事第一庭
                                    法      官  葛  永  輝
右正本證明與原本無異。
如不服本判決，應於判決送達後十日內向本院提出上訴狀( 須附繕本 )。
                                    法院書記官  施  惠  卿
中    華    民    國    九十二      年      六      月        二        日
毒品危害防制條例第十條：
施用第一級毒品者，處六月以上五年以下有期徒刑。
施用第二級毒品者，處三年以下有期徒刑。


司法院資訊處製作；財團法人民間司法改革基金會備份。
